臺灣基隆地方法院刑事判決　　　　　　　　　　　　　九十一年度易字第二一七號
　　公　訴　人　臺灣基隆地方法院檢察署檢察官
　　被　　　告　甲○○
右列被告因違反毒品危害防制條例案件，經檢察官聲請以簡易判決處刑（九十一年度
毒偵字第四七０號）及移送併辦（九十一年度毒偵字第五八０號），本院認為聲請簡
易判決處刑顯有不當，改依通常程序審理判決如左：
    主      文
甲○○連續施用第二級毒品，累犯，處有期徒刑捌月。扣案之第二級毒品安非他命壹
包（毛重壹點壹公克）沒收銷燬。
    事      實
一、甲○○前於民國八十五年間因違反麻醉藥品管理條例案件，經本院判處有期徒刑
    七月確定，並於八十六年五月六日縮短刑期執行完畢。又於八十八年、八十九年
    間分別因施用第二級毒品安非他命案件，先後二次經本院裁定送觀察、勒戒後，
    均認無繼續施用毒品之傾向，由臺灣基隆地方法院檢察署檢察官分別於八十八年
    四月二十七日、八十九年四月二十九日，以八十八年度偵字第二五二四號、八十
    九年度毒偵緝第一七四號為不起訴處分確定。嗣於八十九年間再因施用第二級毒
    品，經本院裁定送強制戒治，並由臺灣基隆地方法院檢察署檢察官以八十九年度
    毒偵字第二一一○號聲請簡易判決處刑，本院於八十九年十月十九日以八十九年
    度基簡字第八五二號判決判處有期徒刑六月，於同年十一月二十三日確定，迄未
    執行。其又因施用毒品案件，經台灣基隆地方法院檢察署檢察官以八十九年度毒
    偵字第二五七三號聲請簡易判決處刑，本院認為不宜改依通常程序審理，於九十
    年四月三十日以九十年易字第六六號判處有期徒刑一年四月，經被告不服提起上
    訴，於九十年八月二十九日由台灣高等法院以九十年上訴字第二四四０號駁回上
    訴，已於九十年十月二日確定，尚未執行。詎其仍不知悛悔，復基於施用毒品之
    概括犯意，於九十一年五月二日及五月三日在基隆市○○路土地公廟旁的公共廁
    所內，以將安非他命置於鋁箔紙上燒烤之方式，連續施用第二級毒品安非他命二
    次，為警於九十一年五月四日上午十時十分許，在基隆市○○街三六一號前前因
    毒品案通緝查獲，並扣得甲○○持有之第二級毒品安非他命一包（毛重一點一公
    克）。
二、案經基隆市警察局報告臺灣基隆地方法院檢察署檢察官偵查後聲請簡易判決處刑
    ，本院認為改依通常程序審理及移送併辦。
    理      由
一、右揭連續施用毒品之事實迭據被告甲○○於警訊、檢察官偵查中及本院審理中自
    白不諱（九十一年五月四日警訊筆錄、偵查卷第五頁、本院九十一年七月二十三
    日審判筆錄參照），並有被告所持有之第二級毒品安非他命一包（毛重一點一公
    克）扣案可佐，且被告經警二次採尿送驗，結果均呈安非他命陽性反應一節，有
    基隆市衛生局基衛檢字第０六０六一號檢驗成績書及台灣檢驗科技股份有限公司
    編號第ＣＺ00000000000號濫用藥物尿液檢驗報告各一紙附卷可稽，
    堪認被告上開任意性之自白顯與事實相符。又被告前因施用毒品案件，經二次觀
    察、勒戒後，認均無繼續施用毒品之傾向，由臺灣基隆地方法院檢察署檢察官分
    別於八十八年四月二十七日、八十九年四月二十九日，以八十八年度偵字第二五
    二四號、八十九年度毒偵緝第一七四號為不起訴處分確定等事實，亦有台灣基隆
    地方法院檢察署刑案資料查註記錄表、臺灣高等法院被告全國前案紀錄表、上開
    不起訴處分書各乙件附卷足佐，本件事證已甚明確，被告施用毒品三犯以上之犯
    行，洵堪認定。
二、查安非他命係毒品危害防制條例所定之第二級毒品，此為該條例第二條第二項第
    二款所明定。又犯毒品危害防制條例第十條施用毒品之罪者，檢察官應先將被告
    送勒戒處所觀察、勒戒，經觀察、勒戒後，無繼續施用毒品之傾向者，應由檢察
    官為不起訴處分，有繼續施用毒品之傾向者，由檢察官聲請法院裁定令入戒治處
    所施以強制戒治；依前開規定為不起訴處分後，五年內再犯施用毒品之罪，經觀
    察、勒戒後，認有繼續施用毒品之傾向或三犯以上者，不適用前開規定，但應由
    檢察官聲請法院裁定令入戒治處所施以強制戒治，毒品危害防制條例第二十條定
    有明文。本件被告前因施用毒品案件，經二度觀察、勒戒後，認均無繼續施用毒
    品之傾向，分別由臺灣基隆地方法院檢察署檢察官不起訴處分確定等情，已如前
    述，其於五年以內因本案而三犯同一法條罪名，自應加以起訴判刑。核被告所為
    ，係犯毒品危害防制條例第十條第二項之施用第二級毒品罪。被告施用毒品前持
    有第二級毒品安非他命之低度行為，應為施用毒品之高度行為所吸收，不另論罪
    。又其先後二次施用第二級毒品之犯行，時間緊接，所犯為構成要件相同之罪名
    ，顯係基於概括犯意反覆為之，為連續犯，應依刑法第五十六條規定，論以一罪
    ，並依法加重其刑。公訴人雖僅就犯罪事實之部分向本院提起公訴，然未經起訴
    施用毒品之部分，既如前述與業經起訴並經認定為有罪之部分有裁判上一罪之連
    續犯關係，依審判不可分原則，本院自應併予審理。另查被告前分別因施用毒品
    ，經本院判處有期徒刑六月及台灣高等法院判處有期徒刑一年四月確定，已如事
    實欄前述，猶再施用第二級毒品，故本院認檢察官聲請簡易判決處刑而僅得量處
    有期徒刑六月以下，顯有不當，爰改依通常程序審理，併此敘明。末查被告前曾
    受有如事實欄所載刑之宣告及執行情形，有臺灣基隆地方法院檢察署刑案記錄簡
    覆表、臺灣高等法院被告全國前案紀錄表各乙件附卷足稽，其於有期徒刑執行完
    畢後，五年以內再犯有期徒刑以上刑之罪，為累犯，應依法遞加重其刑。爰審酌
    被告犯罪之動機、吸食頻率、曾有施用毒品之前科仍不知悔改，一再犯下本案，
    惟犯罪後坦承犯行、態度良好，且所犯之施用毒品犯行乃戕害自己身心健康，並
    未危及他人等一切情狀，量處如主文第一項所示之刑，以示懲儆。至扣案之第二
    毒品安非他命一包（毛重一點一公克）係第二級毒品，屬違禁物，應依毒品危害
    防制條例第十八條第一項前段之規定宣告沒收銷燬之。
據上論斷，應依刑事訴訟法第四百五十二條、第二百九十九條第一項前段，毒品危害
防制條例第十條第二項、第十八條第一項前段，刑法第十一條前段、第五十六條、第
四十七條，判決如主文。
本案經檢察官李辛茹到庭執行職務。
中      華      民      國    九十一    年      七      月    三十一    日
                                      臺灣基隆地方法院刑事第二庭
                                            法  官    汪  梅  芬
右正本證明與原本無異。
對於本件判決如有不服，應於收受送達後十日內，向本院提出上訴書狀，上訴於臺灣
高等法院，並按他造當事人之人數附具繕本。
                                            書記官    王  一  芳
中      華      民      國    九十一    年      八      月      二      日
附錄論罪法條
毒品危害防制條例第十條第二項：
施用第二級毒品者，處三年以下有期徒刑。
